【裁判字號】    99,抗,1852
【裁判日期】    991213
【裁判案由】    聲明異議
【裁判全文】
臺灣高等法院民事裁定                  99年度抗字第1852號
抗  告  人  二十四科技有限公司
法定代理人  游秉霖
上列抗告人因與相對人泓展國際有限公司間核發支付命令異議事
件，對於中華民國99年10月4日臺灣板橋地方法院99年度事聲字
第87號裁定提起抗告，本院裁定如下：
    主  文
抗告駁回。
抗告訴訟費用由抗告人負擔。
    理  由
一、抗告意旨略以：伊係於民國99年3月23日於台北縣政府警察
    局永和分局得和派出所領取原法院99年度司促字第3712號支
    付命令，並於同年4月1日提出異議，並未逾20日之不變期間
    ，爰聲明廢棄原裁定云云。
二、按依民事訴訟法第138條第1項及第2項規定，送達不能依同
    法第136條、第137條規定為之者，得將文書寄存送達地之自
    治或警察機關，並作送達通知書兩份，一份黏貼於應受送達
    人住居所、事務所、營業所或其就業處所門首，另一份置於
    該送達處所信箱或其他適當位置，以為送達；寄存送達，自
    寄存之日起，經10日發生效力。又債務人對於支付命令之全
    部或一部，得於送達後20日之不變期間內，不附理由向發命
    令之法院提出異議；債務人於支付命令送達後，逾20日之不
    變期間，始提出異議者，法院應以裁定駁回之，同法第516
    條第1項、第518條亦定有明文。
三、經查原法院於99年2月3日依相對人聲請對抗告人核發系爭支
    付命令，係按抗告人公司所在地台北縣永和市○○街81巷34
    號1樓（見原法院司促卷18頁之抗告人公司變更登記表）送
    達；惟未獲會晤抗告人，亦無受領該訴訟文書之同居人或受
    僱人，為送達之郵務人員乃於同年月12日將系爭支付命令寄
    存於上開送達地之警察機關即台北縣政府警察局永和分局得
    和派出所，並製作送達通知書2份，1份黏貼於應受送達人住
    居所門首，另1份置於該送達處所信箱，以為送達等情，有
    送達證書可憑（見原法院司促卷16頁）。參諸首揭規定，應
    認系爭支付命令已於99年2月12日合法寄存於抗告人公司所
    在地之警察機關，且經10日即同年月22日發生送達效力，不
    因抗告人有無領取或何時領取而影響送達之效力。又查原法
    院函請台北縣政府警察局永和分局查明抗告人是否有在上址
    營業，亦據該分局於99年8月24日以北縣警永刑字第0990029
    430號函復：經該分局員警實地查訪，抗告人公司確係在上
    址營業；及抗告人之法定代理人游秉霖自陳，上址於99年2
    月間係由其及其太太使用，有該分局函及查訪紀錄表可參（
    見原法院司促卷29-30頁），足認上址確為抗告人之營業所
    。原法院於同年2月12日對上址所為之寄存送達並無不合，
    並於同年月22日發生送達效力，抗告人遲至同年4月1日始對
    系爭支付命令提出異議，已逾20日之法定不變期間。原法院
    裁定駁回抗告人之異議，並無違誤；抗告意旨指摘原裁定不
    當，聲明廢棄，非有理由。
四、據上論結，本件抗告為無理由，依民事訴訟法第495條之1第
    1項、第449條第1項、第95條、第78條，裁定如主文。
中    華    民    國    99    年    12    月    13    日
                      民事第七庭
                        審判長法  官  許正順
                              法  官  蘇芹英
                              法  官  鄭威莉
正本係照原本作成。
不得再抗告。
中    華    民    國    99    年    12    月    14    日
                              書記官  李垂福

司法院資訊處製作；財團法人民間司法改革基金會備份。
